【裁判字號】    98,訴,1031
【裁判日期】    981231
【裁判案由】    偽造有價證券等
【裁判全文】
臺灣嘉義地方法院刑事判決              98年度訴字第1031號
公  訴  人  臺灣嘉義地方法院檢察署檢察官
被      告  甲○○
指定辯護人  本院公設辯護人  丙○○
上列被告因偽造有價證券等案件，經檢察官提起公訴（98年度偵
緝字第451號），本院判決如下：
    主  文
甲○○犯偽造有價證券罪，累犯，處有期徒刑壹年拾月，偽造如
附表所示之支票壹紙沒收之；又犯侵占罪，累犯，處有期徒刑陸
月；又犯竊盜罪，累犯，處有期徒刑參月。應執行有期徒刑貳年
肆月，偽造如附表所示之支票壹紙沒收之。
    犯 罪 事 實
一、甲○○前因竊盜案件，經台灣高雄地方法院以96年度簡字第
    170號判處有期徒刑4月確定，於民國96年8月31日執行完畢
    。詎仍不知悔改，復意圖為自己不法之所有，於97年9月7日
    18時許，在雲林縣二崙鄉○○路65之5號前，乘車牌號碼VQW
    -366號輕型機車車主張瑞卿未將機車鑰匙取下之機會，即以
    該機車鑰匙發動機車，竊取該機車得手而供己騎用。甲○○
    又於民國97年9月15日，在嘉義縣竹崎鄉灣橋村欣昌工廠對
    面，向乙○○借得其所有之車牌號碼CR-735 3號自用小客車
    1部（車內有乙○○所有之新臺幣70000元；發票人黃鎮汀、
    付款人竹崎農會、面額25000元之支票1張；發票人乙○○、
    付款人臺灣土地銀行嘉義分行之空白支票1本；乙○○印章1
    枚）後，即意圖為自己不法之所有，將上開自小客車1部及
    車內物品據為己有。甲○○另意圖供行使之用，於民國97
    年9月23日，在高雄市○○○路128號星緣卡拉OK店內，取其
    所侵占上開乙○○為發票人，付款人為臺灣土地銀行嘉義分
    行之空白之票1本內號碼為AFB0000000號之空白支票1張，偽
    簽乙○○署名，盜蓋乙○○印章、並填載金額500000元、發
    票日期97年9月24日，而偽造成如附表所示之支票1紙，隨即
    交付黃玉環，充作星緣卡拉OK店入股金而行使之，嗣黃玉環
    持上開偽造支票兌現，始為警查悉上情。
二、案經乙○○訴由嘉縣警察局竹崎分局報請臺灣嘉義地方法院
    檢察署檢察官偵查後提起公訴。
    理  由
壹、證據能力部分：
    按被告以外之人於審判外之陳述，經當事人於審判程序同意
    作為證據，法院審酌該言詞陳述或書面陳述作成時之情況，
    認為適當者，亦得為證據。當事人、代理人或辯護人於法院
    調查證據時，知有第159條第1項不得為證據之情形，而未於
    言詞辯論終結前聲明異議，視為有前項之同意，刑事訴訟法
    第159條之5定有明文。查本件認定犯罪事實所引用之具傳聞
    性質之證據，經本院於審理時提示被告甲○○及其辯護人均
    表示無意見，迄於言詞辯論終結前亦未聲明異議，可認為同
    意作為證據，本院審酌該證據之取得過程並無瑕疵，與本案
    待證事實間復具有相當之關聯性，以之為本案證據尚無不當
    ，自得採為證據。
貳、實體部分：
一、訊據被告對於前揭犯罪事實坦承不諱，核與證人張瑞卿、乙
    ○○及黃玉環等人於警詢中證述（見警卷第9至17頁）之情
    節相符，並有被害報告書2紙（見警卷第19、20頁）、雲林
    縣警察局車輛協尋電腦輸入單（見警卷第21頁）、嘉義縣警
    察局車輛尋獲電腦輸入單（見警卷第22頁）、嘉縣警察局指
    認犯罪嫌疑人紀錄表2紙（見警卷第23、24頁）、扣案之如
    附表所示偽造支票1張（見警卷第25頁）、票據掛失止付通
    知書（見警卷第27頁）、查獲竊盜相片4幀（見警卷第28、
    29頁）在卷可稽，堪認被告之自白為真實，是被告犯行，應
    堪認定。
二、核被告甲○○所為係犯刑法第201條第1項之偽造有價證券罪
    、同法第335條第1項之侵占罪及同法第320條第1項之竊盜罪
    。被告偽簽乙○○之署名及盜蓋乙○○之印章均為偽造有價
    證券犯行之階段行為，又其偽造後復提出加以行使，行使之
    低度行為應為偽造之高度行為所吸收，均不另論罪。又行使
    偽造有價證券以使人交付財物，本即含有詐欺性質，如果所
    交付之財物，即係該證券本身之價值，其詐欺取財仍屬行使
    偽造有價證券之行為，不另論以詐欺取財罪（最高法院25年
    上字第1814號判例可資參照）。查被告提出交付前揭支票1
    紙予黃玉環充作店之入股金，業據被告供述在卷，並核與證
    人黃玉環於警詢中所陳相符，是被告行使如附表所示之偽造
    支票，不另構成詐欺取財罪。被告所犯上開3罪，犯意各別
    ，行為不同，應予分論併罰。被告有如犯罪事實欄所載之前
    科及執行情形，有卷附臺灣高等法院被告前案紀錄表可按，
    其受有期徒刑之執行完畢，5年內再故意犯本件有期徒刑以
    上之3罪，均為累犯，各依刑法第47條第1項之規定，加重其
    刑。又查被告所犯之偽造有價證券罪之法定刑為3年以上10
    年以下有期徒刑，而被告偽造支票之目的乃充作店面之入股
    金，實際上並未兌現即遭查獲，被告並未因而取得任何金錢
    及入股之任何利益，亦未使被害人遭受支出金錢之損失，而
    被告對其所為之偽造有價證券犯行亦自始即坦承不諱，深表
    悔意，是以本院認若科以法定最低之刑即3年以上有期徒刑
    猶嫌過重，其犯罪之情狀，尚非全無可憫，應依刑法第59條
    之規定，酌量減輕其刑，並先加重後減輕之。爰審酌被告犯
    罪之動機、目的、手段，所竊得及侵占財物之價值、被害人
    張瑞卿表示不予追究，及被告犯罪後態度等一切情狀，分別
    量處如主文所示之刑，並定其應執行，以示懲儆。至被告偽
    造如附表所示之支票1紙，應依刑法第205條之規定宣告沒收
    。
據上論斷，應依刑事訴訟法第299條第1項前段，刑法第201條第
1項、第335條第1項、第320條第1項、第205條、第47條第1項、
第59條、第51條第5款，刑法施行法第1條之1第1項、第2項前段
，判決如主文。
本案經檢察官楊騏嘉到庭執行職務。
中    華    民    國     98    年    12  月    31    日
                 刑事第三庭    審判長法  官 陳仁智
                                     法  官 陳蒨儀
                                     法  官 劉瓊雯
以上正本證明與原本無異。
如不服本判決應於收受判決後10日內向本院提出上訴書狀，並應
敘述具體理由；其未敘述上訴理由者，應於上訴期間屆滿後20日
內向本院補提理由書（均須按他造當事人之人數附繕本）「切勿
逕送上級法院」。告訴人或被害人如對於本判決不服者，應具備
理由請求檢察官上訴，其上訴期間之計算係以檢察官收受判決正
本之日期為準。
中    華    民    國     98    年    12  月    31    日
                                     書記官 劉美娟
附表：
┌───┬─────┬────┬─────┬────┐
│票號  │票面金額  │發票人  │帳號      │  付款人│
├───┼─────┼────┼─────┼────┤
│AFB160│新臺幣    │乙○○  │05326—3  │臺灣土地│
│1920  │500000元  │        │          │銀行嘉義│
│      │          │        │          │分行    │
└───┴─────┴────┴─────┴────┘
附錄法條：
中華民國刑法第201條第1項。
（有價證券之偽造變造與行使罪）
意圖供行使之用，而偽造、變造公債票、公司股票或其他有價證
券者，處3 年以上 10 年以下有期徒刑，得併科 3 千元以下罰
金。
中華民國刑法第320條第1項。
（普通竊盜罪、竊佔罪）
意圖為自己或第三人不法之所有，而竊取他人之動產者，為竊盜
罪，處5  年以下有期徒刑、拘役或 5 百元以下罰金。
中華民國刑法第335條第1項。
（普通侵占罪）
意圖為自己或第三人不法之所有，而侵占自己持有他人之物者，
處 5 年以下有期徒刑、拘役或科或併科 1 千元以下罰金。

司法院資訊處製作；財團法人民間司法改革基金會備份。
